臺灣士林地方法院刑事判決　　　　　　　 96年度易字第579號
公　訴　人　臺灣士林地方法院檢察署檢察官
被　　　告　甲○○
上列被告因竊盜案件，經檢察官聲請簡易判決處刑（96年度偵字
第2248號），本院士林簡易庭認不宜以簡易判決處刑（96年度士
簡字第327 號），簽移本院刑事庭改以通常程序審理，本院判決
如下：
    主  文
甲○○犯竊盜罪，處拘役伍拾伍日，如易科罰金以新台幣壹仟元
折算壹日。
    事  實
一甲○○於96年2 月5 日上午9 時50分許，至臺北縣淡水鎮○○
  路10號「旺旺投注站」，向該店店長乙○○購買樂透彩券及刮
  刮樂彩券，其在店內刮所購買彩券時，見乙○○在電腦前幫其
  他客人投注彩券無暇注意之際，竟基於意圖為自己不法之所有
  ，竊取置於櫃臺上每張售價新臺幣100 元之財神到刮刮樂彩券
  52張（編號00000000-00000000） 、豬年行大運刮刮樂彩券8
  張（編號00000000-00000000） ，得手後即藏置在其攜至該店
  內之蘋果日報內，在離去之際，為乙○○發覺有異，且其所竊
  之彩券60張亦適自蘋果日報內掉落在地，經乙○○報警查獲。
二案經臺北縣政府警察局淡水分局報告臺灣士林地方法院檢察署
  檢察官聲請簡易判決處刑，本院士林簡易庭認不宜以簡易判決
  處刑，簽移本院刑事庭改以通常程序審理。
    理  由
一訊據被告甲○○，固坦承於上揭時地至「旺旺投注站」買彩券
  等情不諱，惟辯稱：伊有憂鬱症，當天沒吃藥不太記得發生何
  事，乙○○說伊有竊取彩券，伊應有竊取云云為辯。查被告上
  開犯行，業據證人乙○○於檢察官訊問時結證綦詳，復有贓物
  認領保管單、彩券照片在卷可參，應堪認定，被告雖以前詞置
  辯，並提出其有精神官能性憂鬱症之馬偕紀念醫院診斷證明書
  為憑，然查被告自承：當天伊獨自至市場買菜，因市場休市，
  故至「旺旺投注站」買彩券，在買彩券前有先在路上買蘋果日
  報等語，足悉被告在事發前乃1 人獨自至市場買菜，又向商家
  購買報紙，再依被告所述，足認其對當天之動向應記憶甚清，
  被告能記得當天其至「旺旺投注站」前之事，獨獨忘記竊取彩
  券之事，實難令人置信。再查被告當天至「旺旺投注站」買樂
  透彩券，是自己選號，另買刮刮樂彩券時，是邊買邊刮，括中
  再換刮刮樂彩券繼續刮等情，已據證人乙○○述明在卷，被告
  既能自己選樂透彩券之號碼，於買刮刮樂彩券時，又能判斷刮
  出之號碼有無中獎，由此亦徵其當天頭腦清楚、意識清晰，參
  以證人乙○○證稱：被告到「旺旺投注站」時精神狀況很正常
  ，可以和伊對談等語，足徵被告當天並未受其所患之憂鬱症影
  響，其精神狀況、意識應與常人無異，並無心神喪失或耗弱之
  情形。被告所辯無非卸責之詞，不足採信。本件事證明確，被
  告犯行洵堪認定，應依法論科。
二核被告所為，係犯刑法第320 條第1 項之竊盜罪。爰審酌被告
  犯罪之動機、手段、所得之不法利益、前已因竊盜罪經判刑（
  有臺灣高等法院被告前案紀錄表在卷足稽），仍不知悔改，再
  犯本件竊盜犯行、及其患有憂鬱症疾病、犯後之態度等一切情
  狀，量處如主文所示之刑，並諭知易科罰金之折算標準。
據上論斷，應依刑事訴訟法第299 條第1 項前段、刑法第320 條
第1 項、第41條第1 項前段，刑法施行法第1 條之1 ，判決如主
文。
本案經檢察官林宏松到庭執行職務
中　　華　　民　　國　　96　　年　　5 　　月　　30　　日
                  刑事第四庭  法  官      江翠萍
以上正本證明與原本無異。
如不服本判決，應於判決送達後10日內，向本院提出上訴狀。
                              書記官      陳慧玲
中　　華　　民　　國　　96　　年　　5 　　月　　30　　日
附錄本案論罪科刑法條：
中華民國刑法第320條
意圖為自己或第三人不法之所有，而竊取他人之動產者，為竊盜
罪，處5 年以下有期徒刑、拘役或5 百元以下罰金。
意圖為自己或第三人不法之利益，而竊佔他人之不動產者，依前
項之規定處斷。
前二項之未遂犯罰之。
